臺灣高等法院刑事裁定
110年度聲字第2540號
聲  請  人  臺灣高等檢察署檢察官
受  刑  人  陳育民



上列聲請人因受刑人數罪併罰有二裁判以上，聲請定其應執行之
刑（110年度執聲字第997號），本院裁定如下：
    主  文
陳育民犯如附表所示各罪所處之刑，應執行有期徒刑玖年。
    理  由
一、聲請意旨略以：受刑人陳育民因竊盜等數罪，先後經判決確
    定如聲請書附表，應依刑法第53條、第50條第1項第1款、第
    2項、第51條第5款規定，定其應執行之刑，其中原得易科罰
    金之罪部分，並經聲請人求為與表列其他不得易科罰金之罪
    併合處罰，爰依刑事訴訟法第477條第1項聲請裁定等語。
二、按裁判確定前犯數罪者，併合處罰之，而數罪併罰有二以上
    裁判者，應定其應執行之刑，其宣告多數有期徒刑者，於各
    刑中之最長期以上，各刑合併之刑期以下，定其刑期，但不
    得逾30年，刑法第50條、第51條第5款、第53條分別定有明
    文。刑法第50條規定為：「裁判確定前犯數罪者，併合處罰
    之。但有下列情形之一者，不在此限：一、得易科罰金之罪
    與不得易科罰金之罪。二、得易科罰金之罪與不得易服社會
    勞動之罪。三、得易服社會勞動之罪與不得易科罰金之罪。
    四、得易服社會勞動之罪與不得易服社會勞動之罪。（第一
    項）」、「前項但書情形，受刑人請求檢察官聲請定應執行
    刑者，依第51條規定定之。（第二項）」，對於裁判前犯數
    罪，而有該條第1項但書各款所列情形，除受刑人請求檢察
    官聲請定應執行刑者外，不得併合處罰，是依上開規定，於
    裁判前所犯數罪兼有得易科罰金之罪與不得易科罰金之罪時
    ，是否依刑法第51條定應執行刑，繫乎受刑人請求與否，而
    非不問受刑人利益與意願，一律併合處罰。次按刑事訴訟法
    第370條第2項、第3項，已針對第二審上訴案件之定應執行
    之刑，明定有不利益變更禁止原則之適用，於分屬不同案件
    之數罪併罰有應更定執行刑者，本於同為定刑裁定應為相同
    處理之原則，法院於裁定定應執行之刑時，自仍應有不利益
    變更禁止原則法理之考量，亦即另定之執行刑，其裁量所定
    之刑期，不得較重於前定之執行刑加計後裁判宣告之刑之總
    和，否則即與法律秩序理念及法律目的之內部界限有違（最
    高法院103年度第14次刑事庭決議及最高法院93年度台非字
    第192號判決意旨參照）。至數罪併罰中有已執行完畢之部
    分，嗣後與他罪合併定應執行刑者，僅係確定後由檢察官換
    發執行指揮書執行應執行刑，其前已執行之有期徒刑部分如
    何扣除之問題，非謂即不符數罪併罰要件（最高法院105年
    度台抗字第532號裁定意旨參照）。　　
三、經查：本件受刑人陳育民因竊盜等數罪，先後經判決確定如
    附表所示之刑，且各該罪均係在附表編號1所示之罪判決確
    定前所犯，並以本院為其犯罪事實最後判決法院，又附表編
    號1至6、8、10至11、13至23、25、27至29、31至32、34至4
    1、44、46至47、49所示之罪得易科罰金，與附表其餘編號
    所示之罪不得易科罰金，依刑法第50條第1項但書規定，本
    不得併合處罰，惟經受刑人請求檢察官聲請定其應執行刑，
    此有受刑人民國110年5月4日親筆簽名並按指印之定刑聲請
    切結書附卷（見本院卷第31頁）可稽，合於刑法第50條第2
    項規定，是檢察官依受刑人請求而聲請定其應執行刑，本院
    審核認其聲請為正當，再者，受刑人所犯附表編號3至4所示
    之罪，前經臺灣桃園地方法院（下稱桃園地院）106年度審
    易字第1678號判決定應執行刑有期徒刑7月確定，附表編號5
    至6所示之罪，前經桃園地院106年度桃簡字第2043號判決定
    應執行刑有期徒刑9月確定，附表編號10至51所示之罪，前
    經本院107年度上易字第845號判決，就得易科罰金部分，定
    應執行刑有期徒刑3年7月確定，及就不得易科罰金部分，定
    應執行刑有期徒刑3年確定，有本院被告前案紀錄表附卷可
    稽，則參照前揭說明，本院就附表所示各罪再定應執行刑時
    ，自應受上開判決所定應執行刑總和，加計其他判決宣告刑
    之內部界限所拘束，爰依前揭法條規定及實務見解，並參酌
    上開各罪宣告刑總和上限、各刑中最長期，審酌受刑人犯罪
    情節及行為次數，就其所犯前揭各罪為整體非難評價，定如
    主文所示之應執行刑。又數罪併罰中一罪依刑法規定得易科
    罰金者，若因與不得易科罰金之他罪併合處罰而結果不得易
    科罰金，原得易科罰金部分所處之刑，自亦無庸為易科罰金
    折算標準之記載（司法院大法官釋字第144號、第679號解釋
    意旨參照），準此，本件受刑人所犯附表前揭編號所示之罪
    ，雖係分屬得易科罰金與不得易科罰金，惟經合併處罰結果
    ，本院於定其應執行刑時，自無庸為易科罰金折算標準之記
    載，併予敘明。
據上論斷，應依刑事訴訟法第477條第1項，刑法第53條、第51條
第5款、第50條第1項但書第1款、第2項，裁定如主文。　　
中　　華　　民　　國　　110 　年　　6 　　月　　29　　日
　　　　　　      刑事第七庭  審判長法　官  孫惠琳
　　　　　　　　　　　　　　　　　  法　官  王惟琪
　　　　　　　　　　　　　　　　　  法　官  連雅婷
以上正本證明與原本無異。
如不服本裁定，應於收受送達後5日內向本院提出抗告狀。
                                    書記官  潘文賢
中　　華　　民　　國　　110 　年　　6 　　月　　29　　日

附表：受刑人陳育民定執行刑案件一覽表
編　　　　號  1 2 3 罪　　　　名  竊盜 竊盜 竊盜 宣　告　刑  有期徒刑4月 有期徒刑2月 有期徒刑4月 犯罪日期  106/01/25 106/01/27 106/02/08 偵查(自訴)機關年度案號  桃園地檢106偵8022號 新北地檢106偵 18593號 桃園地檢106偵 8479號 最　後 事實審 法院 桃園地院 新北地院 桃園地院  案號 106年度審易字第1245號 106年度審簡字第1398號 106年度審易字第1678號  判決日期 106/07/05 106/09/20 106/08/23 確　定 判　決 法院 桃園地院 （聲請書附表應予更正） 新北地院 桃園地院  案號 106年度審易字第1245號 （聲請書附表應予更正） 106年度審簡字第1398號 106年度審易字第1678號  判決確定日期 106/11/07 106/12/18 107/01/02 是否為得易科罰金之罪  是 是 是 備註  空白 空白 附表編號3至4所示之罪前經桃園地院106年度審易字第1678號判決定應執行刑有期徒刑7月確定。 

編　　　　號  4 5 6 罪       名　  竊盜 竊盜 竊盜 宣　告　刑  有期徒刑4月 有期徒刑5月 有期徒刑5月 犯罪日期  106/02/09 106/01/26 106/02/07 偵查(自訴)機關年度案號  桃園地檢106偵8479號 桃園地檢106偵 22751號 桃園地檢106偵 22751號 最　後 事實審 法　院 桃園地院 桃園地院 桃園地院  案　號 106年度審易字第1678號 106年度桃簡字第2043號 106年度桃簡字第2043號  判決 日期 106/08/23 106/12/14 106/12/14 確　定 判　決 法　院 桃園地院 桃園地院 桃園地院  案　號 106年度審易字第1678號 106年度桃簡字第2043號 106年度桃簡字第2043號  判決 確定 日期 107/01/02 107/03/26 107/03/26 是否為得易科罰金之罪  是 是 是 備註  附表編號3至4所示之罪前經桃園地院106年度審易字第1678號判決定應執行刑有期徒刑7月確定。 附表編號5至6所示之罪前經桃園地院106年度桃簡字第2043號判決定應執行刑有期徒刑9月確定。   

編　　　　　號  7 8 9 罪　　　　　名  竊盜 毒品危害防制 條例 妨害公務 宣　　告　　刑  有期徒刑7月 有期徒刑6月 有期徒刑1年3月 犯　罪　日　期  106/02/07 106/02/10 106/01/04 偵查(自訴)機關 年　度　案　號  新北地檢106偵16769號 新北地檢106毒偵1722號 桃園地檢106偵 7394號 最　後 事實審 法　院 新北地院 新北地院 桃園地院  案　號 106年度審易字第2102號 106年度審訴字第1161號 106年度訴字 第822號  判決 日期 106/09/22 106/09/15 107/01/25 確　定 判　決 法　院 新北地院 （聲請書附表應予更正） 新北地院 （聲請書附表應予更正） 桃園地院  案　號 106年度審易字第2102號 （聲請書附表應予更正） 106年度審訴字第1161號 （聲請書附表應予更正） 106年度訴字 第822號  判決 確定 日期 107/05/10 107/05/18 107/06/11 是否為得易科罰金之罪  否 是 否 備註  空白 空白 空白 

編　　　　　號  10 11 12 罪　　　　　名  竊盜 詐欺 竊盜 宣　　告　　刑  有期徒刑2月 有期徒刑5月 有期徒刑7月 犯　罪　日　期  105/12/11 105/12/11 105/12/18 偵查(自訴)機關 年　度　案　號  新北地檢106偵5641號等 新北地檢106偵 5641號等 新北地檢106偵 5641號等 最　後 事實審 法　院 臺灣高院 臺灣高院 臺灣高院  案　號 107年度上易字第845號 107年度上易字第845號 107年度上易字第845號  判決 日期 107/06/28 107/06/28 107/06/28 確　定 判　決 法　院 臺灣高院 臺灣高院 臺灣高院  案　號 107年度上易字第845號 107年度上易字第845號 107年度上易字第845號  判決 確定 日期 107/06/28 107/06/28 107/06/28 是否為得易科罰金之罪  是 是 否 備註  附表編號10至51所示之罪前經本院107年度上易字第845號判決，就易科罰金部分，定應執行刑有期徒刑3年7月確定，及就不得易科罰金部分，定應執行刑有期徒刑3年確定。   

編　　　　　號  13 14 15 罪　　　　　名  竊盜 竊盜 竊盜 宣　　告　　刑  有期徒刑2月 有期徒刑2月 有期徒刑3月 犯　罪　日　期  105/12/29 106/01/15 106/01/18 偵查(自訴)機關 年　度　案　號  新北地檢106偵5641號等 新北地檢106偵 5641號等 新北地檢106偵 5641號等 最　後 事實審 法　院 臺灣高院 臺灣高院 臺灣高院  案　號 107年度上易字第845號 107年度上易字第845號 107年度上易字第845號  判決 日期 107/06/28 107/06/28 107/06/28 確　定 判　決 法　院 臺灣高院 臺灣高院 臺灣高院  案　號 107年度上易字第845號 107年度上易字第845號 107年度上易字第845號  判決 確定 日期 107/06/28 107/06/28 107/06/28 是否為得易科罰金之罪  是 是 是 備註  附表編號10至51所示之罪前經本院107年度上易字第845號判決，就易科罰金部分，定應執行刑有期徒刑3年7月確定，及就不得易科罰金部分，定應執行刑有期徒刑3年確定。   

編　　　　　號  16 17 18 罪　　　　　名  竊盜 竊盜 竊盜 宣　　告　　刑  有期徒刑2月 有期徒刑3月 有期徒刑2月 犯　罪　日　期  106/01/18 106/01/18 106/01/19 偵查(自訴)機關 年　度　案　號  新北地檢106偵5641號等 新北地檢106偵 5641號等 新北地檢106偵 5641號等 最　後 事實審 法　院 臺灣高院 臺灣高院 臺灣高院  案　號 107年度上易字第845號 107年度上易字第845號 107年度上易字第845號  判決 日期 107/06/28 107/06/28 107/06/28 確　定 判　決 法　院 臺灣高院 臺灣高院 臺灣高院  案　號 107年度上易字第845號 107年度上易字第845號 107年度上易字第845號  判決 確定 日期 107/06/28 107/06/28 107/06/28 是否為得易科罰金之罪  是 是 是 備註  附表編號10至51所示之罪前經本院107年度上易字第845號判決，就易科罰金部分，定應執行刑有期徒刑3年7月確定，及就不得易科罰金部分，定應執行刑有期徒刑3年確定。   

編　　　　　號  19 20 21 罪　　　　　名  竊盜 竊盜 竊盜 宣　　告　　刑  有期徒刑2月 有期徒刑4月 有期徒刑3月 犯　罪　日　期  106/01/20 106/01/21 106/01/24 偵查(自訴)機關 年　度　案　號  新北地檢106偵5641號等 新北地檢106偵 5641號等 新北地檢106偵5641號等 最　後 事實審 法　院 臺灣高院 臺灣高院 臺灣高院  案　號 107年度上易字第845號 107年度上易字第845號 107年度上易字第845號  判決 日期 107/06/28 107/06/28 107/06/28 確　定 判　決 法　院 臺灣高院 臺灣高院 臺灣高院  案　號 107年度上易字第845號 107年度上易字第845號 107年度上易字第845號  判決 確定 日期 107/06/28 107/06/28 107/06/28 是否為得易科罰金之罪  是 是 是 備註  附表編號10至51所示之罪前經本院107年度上易字第845號判決，就易科罰金部分，定應執行刑有期徒刑3年7月確定，及就不得易科罰金部分，定應執行刑有期徒刑3年確定。   

編　　　　　號  22 23 24 罪　　　　　名  竊盜 竊盜 竊盜 宣　　告　　刑  有期徒刑5月 有期徒刑3月 有期徒刑9月 犯　罪　日　期  106/01/24 106/01/24 106/01/24 偵查(自訴)機關 年　度　案　號  新北地檢106偵5641號等 新北地檢106偵 5641號等 新北地檢106偵 5641號等 最　後 事實審 法　院 臺灣高院 臺灣高院 臺灣高院  案　號 107年度上易字第845號 107年度上易字第845號 107年度上易字第845號  判決 日期 107/06/28 107/06/28 107/06/28 確　定 判　決 法　院 臺灣高院 臺灣高院 臺灣高院  案　號 107年度上易字第845號 107年度上易字第845號 107年度上易字第845號  判決 確定 日期 107/06/28 107/06/28 107/06/28 是否為得易科罰金之罪  是 是 否 備註  附表編號10至51所示之罪前經本院107年度上易字第845號判決，就易科罰金部分，定應執行刑有期徒刑3年7月確定，及就不得易科罰金部分，定應執行刑有期徒刑3年確定。   

編　　　　　號  25 26 27 罪　　　　　名  竊盜 竊盜 竊盜 宣　　告　　刑  有期徒刑5月 有期徒刑8月 有期徒刑5月 犯　罪　日　期  106/01/25 106/01/25 106/01/25 偵查(自訴)機關 年　度　案　號  新北地檢106偵 5641號等 新北地檢106偵5641號等 新北地檢106偵 5641號等 最　後 事實審 法　院 臺灣高院 臺灣高院 臺灣高院  案　號 107年度上易字第845號 107年度上易字第845號 107年度上易字第845號  判決 日期 107/06/28 107/06/28 107/06/28 確　定 判　決 法　院 臺灣高院 臺灣高院 臺灣高院  案　號 107年度上易字第845號 107年度上易字第845號 107年度上易字第845號  判決 確定 日期 107/06/28 107/06/28 107/06/28 是否為得易科罰金之罪  是 否 是 備註  附表編號10至51所示之罪前經本院107年度上易字第845號判決，就易科罰金部分，定應執行刑有期徒刑3年7月確定，及就不得易科罰金部分，定應執行刑有期徒刑3年確定。   

編　　　　　號  28 29 30 罪　　　　　名  竊盜 竊盜 竊盜 宣　　告　　刑  有期徒刑3月 有期徒刑2月 有期徒刑8月 犯　罪　日　期  106/01/26 106/01/27 106/01/27 偵查(自訴)機關 年　度　案　號  新北地檢106偵 5641號等 新北地檢106偵5641號等 新北地檢106偵 5641號等 最　後 事實審 法　院 臺灣高院 臺灣高院 臺灣高院  案　號 107年度上易字第845號 107年度上易字第845號 107年度上易字第845號  判決 日期 107/06/28 107/06/28 107/06/28 確　定 判　決 法　院 臺灣高院 臺灣高院 臺灣高院  案　號 107年度上易字第845號 107年度上易字第845號 107年度上易字第845號  判決 確定 日期 107/06/28 107/06/28 107/06/28 是否為得易科罰金之罪  是 是 否 備註  附表編號10至51所示之罪前經本院107年度上易字第845號判決，就易科罰金部分，定應執行刑有期徒刑3年7月確定，及就不得易科罰金部分，定應執行刑有期徒刑3年確定。   

編　　　　　號  31 32 33 罪　　　　　名  竊盜 竊盜 竊盜 宣　　告　　刑  有期徒刑3月 有期徒刑3月 有期徒刑7月 犯　罪　日　期  106/01/27 106/01/28 106/01/28 偵查(自訴)機關 年　度　案　號  新北地檢106偵 5641號等 新北地檢106偵5641號等 新北地檢106偵 5641號等 最　後 事實審 法　院 臺灣高院 臺灣高院 臺灣高院  案　號 107年度上易字第845號 107年度上易字第845號 107年度上易字第845號  判決 日期 107/06/28 107/06/28 107/06/28 確　定 判　決 法　院 臺灣高院 臺灣高院 臺灣高院  案　號 107年度上易字第845號 107年度上易字第845號 107年度上易字第845號  判決 確定 日期 107/06/28 107/06/28 107/06/28 是否為得易科罰金之罪  是 是 否 備註  附表編號10至51所示之罪前經本院107年度上易字第845號判決，就易科罰金部分，定應執行刑有期徒刑3年7月確定，及就不得易科罰金部分，定應執行刑有期徒刑3年確定。   

編　　　　　號  34 35 36 罪　　　　　名  竊盜 竊盜 竊盜 宣　　告　　刑  有期徒刑4月 有期徒刑5月 有期徒刑3月 犯　罪　日　期  106/01/28 106/01/29 106/01/31 偵查(自訴)機關 年　度　案　號  新北地檢106偵5641號等 新北地檢106偵 5641號等 新北地檢106偵 5641號等 最　後 事實審 法　院 臺灣高院 臺灣高院 臺灣高院  案　號 107年度上易字第845號 107年度上易字第845號 107年度上易字第845號  判決 日期 107/06/28 107/06/28 107/06/28 確　定 判　決 法　院 臺灣高院 臺灣高院 臺灣高院  案　號 107年度上易字第845號 107年度上易字第845號 107年度上易字第845號  判決 確定 日期 107/06/28 107/06/28 107/06/28 是否為得易科罰金之罪  是 是 是 備註  附表編號10至51所示之罪前經本院107年度上易字第845號判決，就易科罰金部分，定應執行刑有期徒刑3年7月確定，及就不得易科罰金部分，定應執行刑有期徒刑3年確定。   

編　　　　　號  37 38 39 罪　　　　　名  竊盜 竊盜 竊盜 宣　　告　　刑  有期徒刑4月 有期徒刑4月 有期徒刑3月 犯　罪　日　期  106/02/01 106/02/02 106/02/04- 106/02/05 偵查(自訴)機關 年　度　案　號  新北地檢106偵 5641號等 新北地檢106偵 5641號等 新北地檢106偵5641號等 最　後 事實審 法　院 臺灣高院 臺灣高院 臺灣高院  案　號 107年度上易字第845號 107年度上易字第845號 107年度上易字第845號  判決 日期 107/06/28 107/06/28 107/06/28 確　定 判　決 法　院 臺灣高院 臺灣高院 臺灣高院  案　號 107年度上易字第845號 107年度上易字第845號 107年度上易字第845號  判決 確定 日期 107/06/28 107/06/28 107/06/28 是否為得易科罰金之罪  是 是  是 備註  附表編號10至51所示之罪前經本院107年度上易字第845號判決，就易科罰金部分，定應執行刑有期徒刑3年7月確定，及就不得易科罰金部分，定應執行刑有期徒刑3年確定。   

編　　　　　號  40 41 42 罪　　　　　名  竊盜 竊盜 竊盜 宣　　告　　刑  有期徒刑5月 有期徒刑3月 有期徒刑8月 犯　罪　日　期  106/02/05 106/02/05 106/02/06 偵查(自訴)機關 年　度　案　號  新北地檢106偵 5641號等 新北地檢106偵 5641號等 新北地檢106偵5641號等 最　後 事實審 法　院 臺灣高院 臺灣高院 臺灣高院  案　號 107年度上易字第845號 107年度上易字第845號 107年度上易字第845號  判決 日期 107/06/28 107/06/28 107/06/28 確　定 判　決 法　院 臺灣高院 臺灣高院 臺灣高院  案　號 107年度上易字第845號 107年度上易字第845號 107年度上易字第845號  判決 確定 日期 107/06/28 107/06/28 107/06/28 是否為得易科罰金之罪  是 是 否 備註  附表編號10至51所示之罪前經本院107年度上易字第845號判決，就易科罰金部分，定應執行刑有期徒刑3年7月確定，及就不得易科罰金部分，定應執行刑有期徒刑3年確定。   

編　　　　　號  43 44 45 罪　　　　　名  竊盜 竊盜 竊盜 宣　　告　　刑  有期徒刑8月 有期徒刑5月 有期徒刑8月 犯　罪　日　期  106/02/06 106/02/06 106/02/06 偵查(自訴)機關 年　度　案　號  新北地檢106偵5641號等 新北地檢106偵 5641號等 新北地檢106偵5641號等 最　後 事實審 法　院 臺灣高院 臺灣高院 臺灣高院  案　號 107年度上易字第845號 107年度上易字第845號 107年度上易字第845號  判決 日期 107/06/28 107/06/28 107/06/28 確　定 判　決 法　院 臺灣高院 臺灣高院 臺灣高院  案　號 107年度上易字第845號 107年度上易字第845號 107年度上易字第845號  判決 確定 日期 107/06/28 107/06/28 107/06/28 是否為得易科罰金之罪  否 是 否 備註  附表編號10至51所示之罪前經本院107年度上易字第845號判決，就易科罰金部分，定應執行刑有期徒刑3年7月確定，及就不得易科罰金部分，定應執行刑有期徒刑3年確定。   

編　　　　　號  46 47 48 罪　　　　　名  竊盜 竊盜 竊盜 宣　　告　　刑  有期徒刑4月 有期徒刑5月 有期徒刑8月 犯　罪　日　期  106/02/08 106/02/09 106/02/09 偵查(自訴)機關 年　度　案　號  新北地檢106偵 5641號等 新北地檢106偵 5641號等 新北地檢106偵 5641號等 最　後 事實審 法　院 臺灣高院 臺灣高院 臺灣高院  案　號 107年度上易字第845號 107年度上易字第845號 107年度上易字第845號  判決 日期 107/06/28 107/06/28 107/06/28 確　定 判　決 法　院 臺灣高院 臺灣高院 臺灣高院  案　號 107年度上易字第845號 107年度上易字第845號 107年度上易字第845號  判決 確定 日期 107/06/28 107/06/28 107/06/28 是否為得易科罰金之罪  是 是 否 備註  附表編號10至51所示之罪前經本院107年度上易字第845號判決，就易科罰金部分，定應執行刑有期徒刑3年7月確定，及就不得易科罰金部分，定應執行刑有期徒刑3年確定。   

編　　　　　號  49 50 51 罪　　　　　名  竊盜 竊盜 竊盜 宣　　告　　刑  有期徒刑5月 有期徒刑9月 有期徒刑9月 犯　罪　日　期  106/02/09 106/02/09 106/02/10 偵查(自訴)機關 年　度　案　號  新北地檢106偵 5641號等 新北地檢106偵5641號等 新北地檢106偵 5641號等 最　後 事實審 法　院 臺灣高院 臺灣高院 臺灣高院  案　號 107年度上易字第845號 107年度上易字第845號 107年度上易字第845號  判決 日期 107/06/28 107/06/28 107/06/28 確　定 判　決 法　院 臺灣高院 臺灣高院 臺灣高院  案　號 107年度上易字第845號 107年度上易字第845號 107年度上易字第845號  判決 確定 日期 107/06/28 107/06/28 107/06/28 是否為得易科罰金之罪  是 否 否 備註  附表編號10至51所示之罪前經本院107年度上易字第845號判決，就易科罰金部分，定應執行刑有期徒刑3年7月確定，及就不得易科罰金部分，定應執行刑有期徒刑3年確定。